【裁判字號】    97,交聲,387
【裁判日期】    970425
【裁判案由】    違反道路交通管理處罰條例聲明異議
【裁判全文】
臺灣士林地方法院交通事件裁定         97年度交聲字第387號
原處分機關  臺北市交通事件裁決所
異  議  人
即受處分人  甲○○
上列受處分人因違反道路交通管理處罰條例案件，對於臺北市交
通事件裁決所於民國97年3 月27日所為之裁決（原處分案號：北
市裁二字第裁22-AB0000000號、AB0000000 號），聲明異議，本
院裁定如下：
    主  文
異議駁回。
    理  由
一、原處分意旨略以：異議人即受處分人甲○○先後於民國97年
    2 月8 日上午8 時55分許、同日上午9 時24分許，駕駛926-
    DL號營業小客車，行經限速時速50公里之臺北市○○○路○
    段處時，分別以時速75公里、74公里之速度超速行駛（超過
    規定之最高時速未滿20公里），經警依採證照片逕行舉發超
    速違規，裁決機關因認異議人前述2 次均為「汽車駕駛人行
    車速度，超過規定之最高時速未滿20公里」之違規，而於97
    年3 月27日分別以北市裁二字第裁22-AB0000000號、第裁
    22-AB0000000號裁決書，依道路交通管理處罰條例第40條規
    定，各裁處罰鍰新臺幣1,800 元，並各依同條例第63條第1
    項第1 款記違規點數1 點。
二、按汽車駕駛人，行車速度，超過規定之最高時速，或低於規
    定之最低時速，除有第43條第1 項第2 款情形外，處1,200
    元以上2,400 元以下罰鍰，並記違規點數1 點，道路交通管
    理處罰條例第40條、第63條第1 項第1 款定有明文。次按汽
    車駕駛人行車速度超過規定之最高速限或低於規定之最低速
    限者，當場不能或不宜攔截製單舉發者，得以設於一般道路
    至少於100 公尺前之固定或非固定式科學儀器取得證據資料
    證明其行為違規，記明車輛牌照號碼、車型等可資辨明之資
    料，以汽車所有人為被通知人製單舉發，此見同條例第7 條
    之2 第1 項第7 款、第2 項第9 款、第3 項、第4 項規定即
    明。
三、聲明異議意旨略以：案由單號AB0000000 號取締照片內有兩
    部汽車，且異議人車為後面車輛，試問如何判斷裁量是後面
    車違規，另案由單號AB0000000 號與AB0000000 號2 張罰單
    相隔僅30分鐘，令異議人相當不服，該部測速照相機是否有
    經濟部標準檢驗局檢定合格之證明云云。
四、經查：
(一)受處分人所有車號926-DL號營業小客車，於97年2 月8 日上
    午8 時55分及同月日上午9 時24分許，先後2 次行經臺北市
    ○○○路4 段之限速50公里路段，因違規超速行駛，經設置
    在該處之固定式雷達測速器測得其行車時速分別為75、74公
    里，超速20公里以上未滿40公里等情，有原舉發單位即臺北
    市政府警察局北市警交大字第AB0000000 號、第AB0000000
    號舉發違反道路交通管理事件通知單2 紙暨採證照片2 張在
    卷可稽。至受處分人辯稱：違規地點之測速儀無法證明檢驗
    合格云云。惟該地點所設置之雷達測速照相機係固定在民權
    東路4 段上，地點位置明確，且於96年8 月14 日 甫經由經
    濟部標準檢驗局檢驗合格，有效使用期限至97 年8月31日為
    止，此亦有經濟部標準檢驗局96年8 月14日雷達測速儀檢定
    合格證書1 紙在卷可憑（見本院卷第13頁），足認上開測得
    數值應屬正確無誤，又設置在上開路上之固定式雷達測速照
    相機之檢驗合格證書上已清楚載明該相機主機器號為1116，
    與取締照片2 張上之相機主機器號相同，且本案為逕行舉發
    案件，原舉發單位與受處分人素不相識，要無以其他檢驗合
    格證書偽為上開測速儀之檢驗合格證書，而誣陷受處分人入
    罰之理。從而，受處分人以前揭等詞置辯，顯是事後卸責之
    詞，委無足採。
(二)異議人雖又辯稱其中1 張採證照片上有2 輛車子，係何輛車
    超速尚有疑義云云。惟查：上述照片係依據雷達感應測速照
    相機拍照取證，由雷達主機發射雷達波測速，其雷達波為一
    扇形發射面，每次採證1 張，以斜角45度發射，一旦車輛超
    速進入該雷達發射波範圍內，則其測量過程便開始啟動，若
    車速超過設定速限，相機則同步以1/1000秒快門速度，自動
    拍攝採證其違規車輛，異議人所有之926-DL號營業小客車當
    時係於雷達掃描區內，至前方車輛當時已駛離雷達掃描區等
    情，有臺北市警察局松山分局97年3 月24日北市警松分交字
    第09730576900 號函附卷可稽，顯見上開自動照相設備所攝
    得之違規車輛係該照相設備設置地點雷達發射波範圍內之異
    議人車輛無誤，故採證照片上除異議人駕駛之前揭車輛外，
    雖尚有一部汽車經過，亦不產生誤判疑義，異議人以此聲明
    異議，並無理由。
五、綜上所述，本件事證明確，異議人所辯並非可採，其違規行
    為，堪予認定。從而，原處分機關依道路交通管理處罰條例
    第40條之規定，分別裁處異議人罰鍰各1,800 元，並依同條
    例第63條第1 項各記違規點數1 點，並無違誤，異議人猶執
    前詞聲明異議，為無理由，應予駁回。
據上論斷，應依道路交通管理處罰條例第87條第2 項，道路交通
案件處理辦法第19條，裁定如主文。
中    華    民    國    97    年    4     月    25    日
                  交通法庭法  官  汪梅芬
以上正本證明與原本無異。
如不服本裁定應於送達後5 日內向本院提出抗告狀。
                          書記官  張馨尹
中    華    民    國    97    年    4     月    25    日


司法院資訊處製作；財團法人民間司法改革基金會備份。
